臺灣新北地方法院板橋簡易庭民事簡易判決
111年度板簡字第696號
原      告  簡志明  


訴訟代理人  李進成律師
被      告  李信隆  
上列當事人間請求侵權行為損害賠償事件，於民國111年11月4日
言詞辯論終結，本院判決如下：
    主      文
原告之訴及假執行之聲請均駁回。
訴訟費用由原告負擔。
    事 實 及 理 由
一、原告主張：
㈠、被告於民國110年5月13日下午12時45分許，駕駛車牌號碼000
    -0000號自用小貨車（下稱A車），行經新北市○○區○○路000
    號前時，竟疏未注意於行經彎道應減速靠右慢行，而橫越中
    間道路，撞擊原告騎乘之車牌號碼000-0000號普通重型機車
    （下稱系爭車輛），原告因而受有左股骨骨折、左腳趾神經
    損傷無法背屈等傷害，原告因系爭事故，受有如下之損害，
    茲分述如下。
  ⒈醫藥費用新臺幣（下同） 97,660元：包含土城醫院96,580元
    、龍昌診所900元、清水建全中醫診所180元。
　⒉工作損失380,094元。
　⒊車損費用31,250元。
  ⒋看護費用18萬元。
　⒌精神慰撫金20萬元。
㈡、綜上所述，原告共得請求889,004元。為此，爰依侵權行為之
    法律關係，請求被告應給付原告889,004元，及自起訴狀繕
    本送達翌日起至清償日止，按年息百分之5計算之利息。
㈢、對被告抗辯之陳述：被告將原告機車移動，破壞肇事現場，
    並將被告所駕駛之自用小貨車開至右方路邊紅線處。待警察
    到時，現場已被破壞，並非原樣，故警察所拍攝之照片、及
    所繪製之現場圖，都已經都不是車禍當時的照片，此可從地
    上被告貨車煞車痕明顯看出，剎車痕與停車位置與貨車、機
    車照片上的位置相比，都已經不同了。因移動車輛，故鑑定
    已失真實。
二、被告則以：
　　當時被告知道撞擊之後，被告知道原告在車底下，有壓到他
    的腿，所以被告要拉他起來，所以才移動到機車，被告是先
    看到另一個女生，才看到證人走下來。證人走下來後，被告
    就沒再移動任何東西等語置辯，並聲明：駁回原告之訴。
三、本件原告主張之事實，業據提出照片、診斷證明書、道路交
    通事故現場圖影本乙紙、車禍現場事故圖解說、新北市政府
    車輛行車事故鑑定會新北車鑑字第0000000號鑑定意見書、
    新北市車輛行車事故鑑定覆議會鑑定新北覆議0000000號覆
    議意見書、醫療費用附表、收據、計程車駕駛人執業登記證
    、估價單、行車執照、債權讓與證明書等件影本為證，被告
    則以前詞置辯，是本件所應審酌者為原告之請求是否有理由
    ？
㈠、按當事人主張有利於己之事實者，就其事實有舉證之責任，
    民事訴訟法第277條前段有明文規定。次按民事訴訟如係由
    原告主張權利者，應先由原告負舉證之責，若原告先不能舉
    證，以證實自己主張之事實為真實，則被告就其抗辯事實即
    令不能舉證，或其所舉證據尚有疵累，亦應駁回原告之請求
    ，最高法院17年上字第917號判例可資參照。復按因故意或
    過失，不法侵害他人之權利者，負損害賠償責任，民法第18
    4條第1項前段定有明文。是以，侵權行為損害賠償請求權之
    發生，以有故意或過失不法侵害他人之權利為成立要件，若
    行為人之行為無故意或過失，即無賠償之可言；若無實際損
    害發生亦無賠償之可言；並以損害之發生及有責任原因之事
    實，二者之間，有相當因果關係為成立要件。故原告所主張
    損害賠償之債，如不合於此項成立要件者，即難謂有損害賠
    償請求權存在。申言之，侵權行為之成立，應具備加害行為
    、侵害權利、行為不法、致生損害、相當因果關係、行為人
    具責任能力及行為人須有故意或過失等要件，若任一要件有
    所欠缺，即無侵權行為責任之可言，且原告應就上開要件負
    舉證責任。
㈡、經查，本件原告主張被告應負侵權行為損害賠償責任云云。
    惟按，汽車行駛於無分向設施道路，應靠右行駛，道路交通
    安全規則第95條第1項定有明文。經查，本件車禍事故發生
    之地點為無分向設施道路，自兩車撞擊點研判，本件車禍事
    故發生之原因為原告未靠右行駛，反而侵入對向行車之車道
    ，行駛車道左側，致被告閃躲不及而發生本件車禍，有道路
    交通現場圖、交通事故照片附卷可考。另據證人梁榮祥於本
    院111年9月16日言詞辯論程序證稱：「伊看到原告坐在地上
    ，機車是在原告前面一點，被告車輛停在右邊。被告車輛有
    稍微後退，撞擊地點和停車地點不一樣，撞擊是在路中央，
    但後來被告車輛有後退，伊看到只是被告車輛稍微後退，原
    告機車還未移動。被告有把原告的機車停在路中間，原告有
    叫說機車不能動。在被告的車輛左前中輪底下，在被告車輛
    後退，原告機車也隨著被告車輛往後退一點。被告是下車來
    ，把原告機車由伊在本院卷第117頁下方照片標註的A往照片
    上原告機車停放的位置移動，伊看到之後被告就沒有再動原
    告的機車，也沒有再移動自己的車輛，本院卷第117頁的照
    片，就是伊到場之後的現場狀況。伊到場之後，被告就沒有
    再有任何動作，伊們一起等警察來，等警察拍照後才有再移
    動車輛和清掃路面」等語，自證人所述，兩造車禍撞擊點確
    實在被告下山方向，靠右行駛之車道一側，被告雖有於車禍
    後先行移動原告車輛，但僅係將原告車輛由被告所行駛之車
    道往車車道中間移動，是被告辯稱：原告騎乘系爭車輛侵入
    對向車道等語，核語上開證人所述及卷證資料相符，應屬可
    採。縱然被告於事故發生後將原告的機車移至道路中央，亦
    不影響本件車禍事故肇責之判斷。而原告騎乘系爭車輛「跨
    越分向限制線駛入來車道」才係本件事故肇事原因，被告駕
    駛A車對於系爭車輛違規跨越分向限制線沿對向車道行駛之
    行為無法預期及防範，故被告駕駛A車就本件交通事故並無
    肇事因素。
㈢、又本件經新北市車輛行車事故鑑定委員會鑑定，鑑定結果為
    ：「一、簡志明駕駛普通重型機車，行經無分向設施道路，
    未靠右行駛，為肇事原因。二、李信隆駕駛自用小貨車，無
    肇事因素。」，原告對鑑定結果不服送覆議，覆議結果亦維
    持上開鑑定意見，足見新北市政府車輛行車事故鑑定會、新
    北市車輛行車事故鑑定覆議會亦本院認定，此有新北市政府
    車輛行車事故鑑定會新北車鑑字第0000000號鑑定意見書、
    新北市車輛行車事故鑑定覆議會鑑定新北覆議0000000號覆
    議意見書在卷可考，故本件原告騎乘系爭車輛跨越分向限制
    線駛入來車道為本件事故發生之原因，被告則無肇事因素，
    被告之駕駛行為應不構成侵權行為，原告自不得請求被告損
    害賠償。是原告請求被告賠償889,004元，洵屬無據，不應
    准許。
四、從而，原告依侵權行為等法律關係，請求被告應給付原告88
    9,004元及自起訴狀繕本送達之翌日起至清償日止，按週
    年百分之五計算之利息，為無理由，應予駁回。
五、本件判決事證基礎已臻明確，兩造其餘主張、陳述及所提證
    據，經本院審酌後，認與判決結果已無影響，爰不再一一論
    述，併予敘明。
六、訴訟費用負擔之依據：民事訴訟法第78條。
中　　華　　民　　國　　111 　年　　11　　月　　18　　日
                  臺灣新北地方法院板橋簡易庭
                      法      官 許珮育
以上正本係照原本作成。
如不服本判決，應於送達後20日內，向本院提出上訴狀並表明上
訴理由，如於本判決宣示後送達前提起上訴者，應於判決送達後
20日內補提上訴理由書（須附繕本）。
中　　華　　民　　國　　111 　年　　11　　月　　21　　日
                      書  記  官 吳昌穆